【裁判字號】    89,易,5339
【裁判日期】    891230
【裁判案由】    電子遊戲場業管理條例
【裁判全文】
臺灣高雄地方法院刑事判決                        八十九年度易字第五三三九號
    公  訴  人  臺灣高雄地方法院檢察署檢察官
    被      告  丙○○
右列被告因電子遊戲場業管理條例案件，經檢察官提起公訴（八十九年度偵字第二二
三一一號），本院判決如左：
    主  文
丙○○違反未依電子遊戲場業管理條例規定辦理營利事業登記者，不得經營電子遊戲
場業之規定，處拘役肆拾日，如易科罰金，以佰元折算壹日。
    事  實
一、丙○○明知未依電子遊戲場業管理條例之規定辦理營利事業登記者，不得經營電
    子遊戲場業，設置電子遊戲機供不特定人益智娛樂營利，竟自八十九年九月初起
    ，以每月租金新台幣（下同）二千元之價格，向不知情之甲○○承租甲○○在高
    雄市○鎮區○○街一三四號所經營之「長鼎超商」（即台糖超商）騎樓地，供其
    擺設所有之娛樂類電子遊戲機「大舞台」及「滿貫大亨」各一台，供不特定人投
    幣打玩，非法經營電子遊戲場業。嗣於八十九年九月二十日二十一時四十五分許
    ，為警在上址當場查獲客人莊進興、萬國學正在打玩丙○○所擺設之電子遊戲機
    。
二、案經高雄市政府函送台灣高雄地方法院檢察署檢察官偵查起訴。
    理  由
一、訊之被告丙○○固坦承於右揭時、地向案外人甲○○承租「長鼎超商」騎樓地，
    並擺設電子遊戲機二台之事實，惟矢口否認有違反電子遊戲場業管理條例之犯行
    ，辯稱：伊所經營之長鼎科技社之營業項目之一為電動玩具機台買賣，每台電子
    遊戲機訂價二萬元，實售價一萬八千元，成本一萬二千元，伊向甲○○租用超商
    騎樓擺設電子遊戲機，乃為販賣機台而展售試打之用，且機台上亦放有展售告示
    牌，客人如欲試打可向店主索取代幣試機，機台內之七千七百元係客人試打所留
    下來的云云。惟查，證人即查獲當時正在打玩被告所擺設之電子遊戲機之客人莊
    進興於警訊時及偵查中到庭證稱：我居住於附近，案發當日見有人在台糖超商打
    玩電動玩具，我即回家拿錢前去打玩，我投了二百元硬幣，老板不知何因要退我
    錢，我要求老板讓我打玩消磨時間，老板答應，我即繼續打玩，我是要去打玩，
    而非購買機台等語，另查獲當時亦正在打玩電子遊戲機之客人即證人萬國學亦於
    警訊中證稱：「（你以前是否來該店把玩過？硬幣向何人換取的？）我有來該店
    把玩過。硬幣拾元是我自己帶來把玩的。」等語，可知被告所擺設之電子遊戲機
    確實可供人投幣打完，非僅展售試打之事實，堪以認定。證人即長鼎超商員工乙
    ○○於警訊時固陳稱：電子遊戲機機台為丙○○所有，以每月二千元承租超商騎
    樓地寄賣機台，每日試機檯為四百元硬幣等語，另證人萬國學亦於警訊中另供稱
    欲購買電子遊戲機而前去試打，然乙○○於警訊中亦陳稱未換硬幣予客人等語，
    果萬國學確係為購買電子遊戲機而試機，大可向店主索取代幣試打，不須自掏腰
    包自行花費打玩，況如欲購買電子遊戲機，只需打玩過一次即可決定是否購買，
    豈有再三前來試機之理！是證人萬國學、乙○○二人此部分之證詞，核與常情不
    符，顯係為維護被告之說詞，無從採為有利被告之認定。再者，試機之客人果如
    被告所述既可向店主索取代幣投幣試打，為何被查獲時之電子遊戲機機檯內留有
    七千七百元硬幣，而一台電子遊戲機售價二萬至一萬八千元，業據被告供陳在卷
    ，且一台機檯僅有一種玩法，除經營電子遊戲場業之商家會購入機檯營業外，一
    般人不會以右開價格購入而擺放在家中打玩，又電子遊戲場業購買電子遊戲機機
    台，應會至電子遊戲機製造廠商處承購，衡情甚少會至此種寄放在店家騎樓處展
    售之場合來參觀試打選購。是綜上所述，被告於超商騎樓處擺設電子遊戲機，而
    於機檯上放置展售試打之告示牌，實為掩人耳目之規避法律行為，其目的在於遭
    警取締查獲時有合理之藉口。此外，並有高雄市政府警察局前鎮分局營業場所檢
    查紀錄表及現場照片在卷可資佐證，是被告所辯顯係事後卸責之詞，不足採信，
    本件事證明確，被告犯行洵堪認定。
二、核被告所為係違反電子遊戲場業管理條例第十五條之規定，而犯同條例第二十二
    條之罪。爰審酌被告未依電子遊戲場業管理條例規定辦理營利事業登記者，即擅
    自經營電子遊戲場業，規避主管機關對於電子遊戲場業之管理，且犯後猶否認犯
    行試圖狡辯，顯無悔意，惟念其非法經營電子遊戲業僅一月即為警查獲，情節尚
    非重大，前亦無犯罪前科，有本院被告院內索引卡紀錄表、台灣高等法院被告全
    國前案紀錄表可考，素行尚佳等一切情狀，量處如主文所示之刑，並易知易科罰
    金之折算標準。
據上論斷，應依刑事訴訟法第二百九十九條第一項前段，電子遊戲場業管理條例第二
十二條，刑法第十一條前段、第四十一條，罰金罰鍰提高標準條例第二條，判決如主
文。
中      華      民      國    八十九    年     十二     月     三十     日
                                  臺灣高雄地方法院刑事庭
                                      法  官  陳淑卿
右正本證明與原本無異。
如不服本判決，應於判決送達後十日內，向本院提出上訴狀。
                                      書記官  陳朝宗
中      華      民      國    八十九    年     十二     月     三十     日
附錄本判決論罪法條：
電子遊戲場業管理條例：
  違反第十五條規定者，處行為人一年以下有期徒刑、拘役或科或並科新台幣五十萬
  元以上二百萬元以下罰金。


司法院資訊處製作；財團法人民間司法改革基金會備份。
